da: Kompatibel kommunikationsstandard for vandfartøjer: AIS klasse A-kompatibel; AIS klasse B-kompatibel; AIS-modtager påkrævet; Autopilotgrænseflade; MFD/kortplotter-kompatibel; NMEA 0183; NMEA 2000; Selvstændig (ingen integration); VHF DSC; Andet
it: Standard di comunicazione per imbarcazioni compatibile: Compatibile con AIS di classe A; Compatibile con AIS di classe B; Ricevitore AIS richiesto; Interfaccia autopilota; Compatibile con MFD/chartplotter; NMEA 0183; NMEA 2000; Indipendente (nessuna integrazione); VHF DSC; Altro
zh-CN: 支持的水上摩托艇通信标准: 兼容 A 类 AIS; 兼容 B 类 AIS; 需要 AIS 接收器; 自动驾驶仪接口; 兼容 MFD/海图仪; NMEA 0183; NMEA 2000; 独立（无集成）; VHF DSC; 其他
vi: Tiêu chuẩn giao tiếp đường thủy tương thích: Tương thích AIS loại A; Tương thích AIS loại B; Yêu cầu bộ thu AIS; Giao diện hệ thống lái tự động; Tương thích MFD/máy vẽ hải đồ; NMEA 0183; NMEA 2000; Độc lập (không tích hợp); VHF DSC; Khác
pt-PT: Norma de comunicação compatível com embarcações: Compatível com AIS Classe A; Compatível com AIS Classe B; Necessita de recetor AIS; Interface de piloto automático; Compatível com MFD/plotter cartográfico; NMEA 0183; NMEA 2000; Independente (sem integração); VHF DSC; Outra
ro-RO: Standard de comunicare pentru ambarcațiuni compatibil: Compatibil cu AIS clasa A; Compatibil cu AIS clasa B; Necesită receptor AIS; Interfață pentru pilot automat; Compatibil cu MFD/chartplotter; NMEA 0183; NMEA 2000; Independent (fără integrare); VHF DSC; Altele
th: มาตรฐานการสื่อสารทางน้ำที่ใช้งานร่วมกันได้: รองรับ AIS คลาส A; รองรับ AIS คลาส B; ต้องใช้ตัวรับสัญญาณ AIS; อินเทอร์เฟซออโตไพลอต; รองรับ MFD/ชาร์ตพล็อตเตอร์; NMEA 0183; NMEA 2000; สแตนด์อโลน (ไม่มีการรวมระบบ); VHF DSC; อื่นๆ
en: Compatible watercraft communication standard: AIS Class A compatible; AIS Class B compatible; AIS receiver required; Autopilot interface; MFD/chartplotter compatible; NMEA 0183; NMEA 2000; Standalone (no integration); VHF DSC; Other
hu: Vízi járművek közötti kompatibilis kommunikációs szabvány: AIS A osztály kompatibilis; AIS B osztály kompatibilis; AIS vevő szükséges; Robotpilóta interfész; MFD/térképplotter kompatibilis; NMEA 0183; NMEA 2000; Önálló (nincs integráció); VHF DSC; Egyéb
sv: Kompatibel kommunikationsstandard för vattenfarkoster: Kompatibel med AIS klass A; Kompatibel med AIS klass B; Kräver AIS-mottagare; Autopilot-gränssnitt; Kompatibel med multifunktionsskärm/kartplotter; NMEA 0183; NMEA 2000; Fristående (ingen integrering); VHF DSC; Övrigt
sk-SK: Kompatibilný komunikačný štandard vodného dopravného prostriedku: Kompatibilné s AIS triedy A; Kompatibilné s AIS triedy B; Vyžaduje sa prijímač AIS; Rozhranie autopilota; Kompatibilné s MFD/mapovým plotrom; NMEA 0183; NMEA 2000; Samostatné (bez integrácie); VHF DSC; Iné
fi: Yhteensopiva vesikulkuneuvojen viestintästandardi: AIS A-luokan yhteensopiva; AIS B-luokan yhteensopiva; AIS-vastaanotin vaaditaan; Autopilotin liitäntä; MFD-/karttaplotteriyhteensopiva; NMEA 0183; NMEA 2000; Erillinen (ei integraatiota); VHF DSC; Muu
fr: Norme de communication compatible avec l’embarcation: Compatible AIS Classe A; Compatible AIS Classe B; Récepteur AIS requis; Interface de pilote automatique; Compatible avec écran multifonction/traceur de cartes; NMEA 0183; NMEA 2000; Autonome (sans intégration); VHF ASN; Autre
pt-BR: Padrão de comunicação compatível para embarcações: Compatível com AIS Classe A; Compatível com AIS Classe B; Receptor AIS necessário; Interface de piloto automático; Compatível com MFD/chartplotter; NMEA 0183; NMEA 2000; Autônomo (sem integração); VHF DSC; Outro
pl: Kompatybilny standard komunikacji jednostek pływających: Kompatybilne z AIS klasy A; Kompatybilne z AIS klasy B; Wymagany odbiornik AIS; Interfejs autopilota; Kompatybilne z MFD/ploterem map; NMEA 0183; NMEA 2000; Autonomiczne (brak integracji); VHF DSC; Inne
zh-TW: 相容的船艇通訊標準: 相容於 AIS A 級; 相容於 AIS B 級; 需要 AIS 接收器; 自動駕駛介面; 相容於多功能顯示器 (MFD)/海圖機; NMEA 0183; NMEA 2000; 獨立作業 (無整合); VHF DSC; 其他
el: Συμβατό πρότυπο επικοινωνίας για σκάφη: Συμβατό με AIS Class A; Συμβατό με AIS Class B; Απαιτείται δέκτης AIS; Διεπαφή αυτόματου πιλότου; Συμβατό με MFD/Πλότερ; NMEA 0183; NMEA 2000; Αυτόνομο (χωρίς ενσωμάτωση); VHF DSC; Άλλο
sl-SI: Združljiv komunikacijski standard za plovila: Združljivo z AIS razreda A; Združljivo z AIS razreda B; Zahtevan sprejemnik AIS; Vmesnik avtopilota; Združljivo z MFD/risalnikom kart; NMEA 0183; NMEA 2000; Samostojno (brez integracije); VHF DSC; Drugo
tr: Uyumlu deniz aracı iletişim standardı: AIS Sınıf A uyumlu; AIS Sınıf B uyumlu; AIS alıcısı gerekir; Otopilot arayüzü; MFD/harita okuyucu uyumlu; NMEA 0183; NMEA 2000; Bağımsız (entegrasyon yok); VHF DSC; Diğer
lt-LT: Suderinamas vandens transporto priemonės ryšio standartas: Suderinama su A klasės AIS; Suderinama su B klasės AIS; Reikalingas AIS imtuvas; Autopiloto sąsaja; Suderinama su MFD / kartploteriais; NMEA 0183; NMEA 2000; Atskiras (be integracijos); VHF DSC; Kita
ru: Совместимый стандарт связи водного транспорта: Совместимо с АИС класса А; Совместимо с АИС класса B; Требуется приемник АИС; Интерфейс автопилота; Совместимо с МФД/картплоттером; NMEA 0183; NMEA 2000; Автономное (без интеграции); VHF DSC; Другое
es: Estándar de comunicación para embarcaciones compatible: Compatible con AIS clase A; Compatible con AIS clase B; Requiere receptor AIS; Interfaz de piloto automático; Compatible con MFD/plotter; NMEA 0183; NMEA 2000; Independiente (sin integración); VHF DSC; Otro
de: Kompatibler Wasserfahrzeug-Kommunikationsstandard: AIS-Klasse-A-kompatibel; AIS-Klasse-B-kompatibel; AIS-Empfänger erforderlich; Autopilot-Schnittstelle; MFD/Kartenplotter-kompatibel; NMEA 0183; NMEA 2000; Standalone (keine Integration); VHF-DSC; Sonstige
hr-HR: Kompatibilni komunikacijski standard za plovila: Kompatibilno s AIS klasom A; Kompatibilno s AIS klasom B; Potreban AIS prijemnik; Sučelje za autopilot; Kompatibilno s višenamjenskim zaslonom (MFD) / ploterom; NMEA 0183; NMEA 2000; Samostalno (bez integracije); VHF DSC; Ostalo
nl: Compatibele communicatiestandaard voor vaartuigen: Compatibel met AIS klasse A; Compatibel met AIS klasse B; AIS-ontvanger vereist; Autopilot-interface; MFD/kaartplotter-compatibel; NMEA 0183; NMEA 2000; Standalone (geen integratie); VHF DSC; Overige
ja: 互換性のある船舶通信規格: AISクラスA対応; AISクラスB対応; AISレシーバーが必要; オートパイロットインターフェース; MFD/チャートプロッター対応; NMEA 0183; NMEA 2000; スタンドアロン (連携なし); VHF DSC; その他
cs: Kompatibilní komunikační standard pro plavidla: Kompatibilní s AIS třídy A; Kompatibilní s AIS třídy B; Vyžaduje přijímač AIS; Rozhraní autopilota; Kompatibilní s MFD/chartplotterem; NMEA 0183; NMEA 2000; Samostatné (bez integrace); VHF DSC; Jiné
ko: 호환 가능한 선박 통신 표준: AIS 클래스 A 호환; AIS 클래스 B 호환; AIS 수신기 필요; 자동 조종 인터페이스; MFD/차트플로터 호환; NMEA 0183; NMEA 2000; 독립형(통합 없음); VHF DSC; 기타
nb: Kompatibel kommunikasjonsstandard for vannscootere: Kompatibel med AIS klasse A; Kompatibel med AIS klasse B; Krever AIS-mottaker; Autopilot-grensesnitt; Kompatibel med MFD/kartplotter; NMEA 0183; NMEA 2000; Frittstående (ingen integrasjon); VHF DSC; Annet
bg-BG: Съвместим комуникационен стандарт за плавателни съдове: Съвместим с AIS клас A; Съвместим с AIS клас B; Изисква се AIS приемник; Интерфейс за автопилот; Съвместим с мултифункционален дисплей (MFD)/чартплотер; NMEA 0183; NMEA 2000; Самостоятелен (без интеграция); VHF DSC; Друг